# Virginie Blavier

Chargée de communication



### A propos de moi

Ex-documentaliste dans la recherche scientifique, j'ai repris des études pour me reconvertir dans la communication.

Je souhaite m'investir dans le domaine de la communication événementielle ou culturelle.

Je suis mariée et j'ai 2 filles de 11 et 14 ans.

#### Coordonnées

24 rue Fabert 54600 Villers-lès-Nancy virginie.blvr@orange.fr 06.66.39.25.00

### **Formation**

## Licence Pro Communication Publique et Outils Numériques

-> en cours à l'IUT Charlemagne

D.U.T. Documentation d'Entreprise 1999D.E.U.G Anglais (niveau 2) 1991-1994Baccalauréat A2 Lettres & langues 1991

# Compétences spécifiques

Anglais

Réseaux sociaux

CMS

Rédaction web

# Expérience professionnelle

## Inria Nancy Grand Est Service Communication 2015-2018

Rédaction pour le web et l'intranet Animation du compte Twitter Organisation d'événements Création de supports de communication

#### Centre de documentation 2001-2014

Accueil et formation des usagers Recherches documentaires Négociations avec les éditeurs scientifiques anglophones

#### Annuaire web Nomade.fr 1999

Indexation/classification de sites web Rédaction de résumés de sites